臺灣臺東地方法院民事判決
                                      108年度訴字第171號
原      告  許旗祥  

訴訟代理人  湯文章律師
被      告  正成工業股份有限公司                

法定代理人  黃奕曦  
上列當事人間請求解除契約事件，本院於民國110年07月19日言
詞辯論終結，判決如下：
    主  文
一、原告之訴駁回。
二、訴訟費用由原告負擔。
    事實及理由
壹、原告主張：
一、原告之前於民國107年08月21日、107年12月21日，曾先後向
    被告購買「UV透明角浪板（厚度2m／m±10％」）浪板，經施工
    使用並無問題，因信賴被告之品質保證。㈠之後遂於108年06
    月13日再向被告購買相同之「UV透明角浪板（厚度2m／m±10％
    」（數量23,771.6尺、金額為1,687,784元）之浪板（下稱
    系爭浪板），且已於108年05月21日從臺東地區農會匯款系
    爭浪板之價金合計1,687,784元予被告在案。依被告所出具
    系爭浪板之品質保證書（第14頁），內載：「品質優良」、
    5年內破損保證換新（不包括按裝及搬運）。但被告所交付
    之系爭浪板卻「材質不良」，經原告使用同前2批相同之施
    工工法，仍「無法施工」，而發生「浪板破裂」之情。㈡經
    原告多次向被告反應上述品質上之瑕疵後，被告竟拒絕履行
    上開保證，亦不願更換新品予原告。甚另要求原告補貼每台
    尺30元，始同意換貨；復改以：若原告於未來再購買第四、
    五批浪板時，再以折讓每公尺30元之方式等語，均屬增加契
    約所無之限制，且被告迄今拒絕處理上開瑕疵。
二、故㈠系爭浪板「材質不良」，而有民法第354條第1項：不具
    通常效用或契約預定效用之瑕疵，爰依民法第359條本文解
    除契約後，依第259條第1款、第2款解除契約後返還價金、
    利息；㈡另系爭浪板之品質保證書：記載「請參考背面『施工
    參考規範』」，惟該保證書背面卻未印刷該「施工參考規範
    」，屬於可歸責於被告事由之民法第227條不完全給付，而
    造成原告受有同上開價金、利息之損害，爰依物之瑕疵、不
    完全給付之法律關係競合請求而起訴等語，併聲明求為判決
    ：被告應給付原告168萬7,784元，及自108年11月16日（起
    訴狀繕本於108 年11月15日送達被告之翌日起，第43頁：送
    達證書），至清償日止，按週年利率百分之5 計算之利息｛
    見本院卷（下同）第311頁至第312頁：筆錄｝。
貳、被告則以：
一、原告所提卷附第14頁之系爭品質保證書，已有記載「…二、
    本保証書不適用下列幾項情形：1.不按施工方法施工者，造
    成破板。例：利用拉釘或自攻螺絲不予留膨脹空間容易龜裂
    。」。㈠而本件原告即係使用「自攻螺絲」，而未預留膨脹
    空間，在自攻螺絲鑽孔磨擦升溫及其他原因溫差過大之狀況
    下，本極有可能造成系爭浪板板材龜裂。故原告之施工方式
    ，已違反系爭品質保證書及系爭施工參考規範，非屬被告保
    證範圍。故本件系爭浪板板材龜裂，係因原告施工不當所致
    ，而非板材之瑕疵（第48頁：答辯狀內載）。㈡至於，原告
    若因系爭品質保證書背面未併列印刷系爭「施工參考規範」
    時，即應向原告詢問後始得施工，豈得逕為施工後，逕向被
    告請求損害賠償。
二、如果系爭浪板確係品質有瑕疵時，被告願意換新的浪板。如
    果原告無法為上開證明時，被告亦曾經提議：系爭浪板每尺
    為71元，則原告得以每尺30元之價格向被告購買同規格新浪
    板。另外在原告購買第四批及第五批之浪板時，被告就原告
    所購買之浪板，每尺會折讓15元給原告，如此即可達到原告
    所要求更新的目的等語置辯，。併聲明求為判決：駁回原告
    之訴（第313頁：筆錄）。
參、下列重要事實，經兩造在言詞辯論期日，經辯論後併確認後
　　不爭執（第313頁至第321頁：筆錄），自應堪信為真實，本
　　院爰逕採為辯論及判決之基礎：
一、依卷附第50頁（被證一）至第51頁（被證二），被告就「角
    浪五溝透明UV」系爭浪板之銷貨單、所開立之統一發票內載
    ：
  ㈠銷貨①日期為107年08月21日、②數量為13,163尺（同第12
　  頁之品質保證書所示之數量）、③含稅金額為1,105,692
　  元，買受人「台東液化石油氣業有限公司」（原告稱：該批
　  浪板品質沒問題，非本件紛爭）。
  ㈡銷貨①日期為107年12月21日、②數量為16,120.8尺（同第1
　  3頁之品質保證書所示之數量）、③含稅金額為1,201,816
　  元，其買受人「台東液化石油氣業有限公司」（原告稱：該
　  批浪板品質沒問題，非本件紛爭）。
  ㈢銷貨日期為①日期為108年06月13日、②數量為23,771.6尺
　  （同第14頁系爭品質保證書所示之數量，即系爭浪板）、③
　  金額為1,687,784元，其買受人原告（即系爭買賣契約，即
　  本件有糾紛之系爭浪板）。原告已於108年05月21日從臺東
　  地區農會匯款系爭浪板之價金合計1,687,784元予被告（第1
　  6頁：該匯款單影本）。
二、系爭浪板之系爭品質保證書：
  ㈠依卷附第14頁被告所附系爭浪板之系爭品質保證書，內載： 
    「一、本公司生產PC製品，品質保證優良，經銷商5年內破
    損保證換新（不包括按裝及搬運）。二、本保證書『不適用』
    下列幾項情形：1.不按施工方法施工，造成破板。例：利用
    拉釘或『自攻螺絲不予留膨脹空間』容易龜裂。...5.請參照
    背面『施工參考規範』。..」（該影本）。
  ㈡依系爭第56頁被證四：系爭浪板之施工參考規範（下稱系爭
    施工參考規範）之參考步驟為：①鑽孔、②上螺絲、③上矽力
    康，應保留螺絲膨脹空間以避免龜裂（該影本）（第52頁被
    證三：施工參考照片）（另參第71頁：筆錄）。
  ㈢原告庭呈卷附第14頁之系爭品質保證書正本，但是背面並沒
　  有印刷上開「施工參考規範」（參第71頁、第77頁：言辯筆
　  錄內載）。
三、雙方之存證信函內載：
  ㈠原告於108年09月06日以花蓮府前路郵局246號存證信函寄予
    被告（第17頁至第20頁：該影本）。
  ㈡被告於108年09月11日以官田工業區郵局30號存證信函寄予原
    告（第21頁至第26頁：該影本）。
四、依卷附第57頁至第63頁被證五：被告於108年08月12日後，
    對原告以手機網路通訊軟體LINE所傳輸之對話記錄內容：「
    1.您要檢測板材，我們當然支持，因為或許這是唯一可以使
    真相大白的方法。2.我們非常理解許先生您內心感受，換個
    解度來說，如果這事發生在我身上，我也會有跟您一樣的感
    受。3.相對於螺絲公司、施工人員，我們公司是小具規模的
    公司，板材施工破板，先由相對具規模公司查起，我也是贊
    成的。4.再次給許先生專業建議，此次事件是直攻螺絲與膨
    脹係數不足導致，施工人員把原先『三步驟』的施工程序簡化
    成一個程序。5.他們既可簡化程序，螺絲公司又賣高價。（
    原）鑽孔＝>上螺絲=>上矽力康。（簡）直攻螺絲。6.螺絲公
    司，以新型螺絲，賣得好價錢。7.以上是我對事實陳述。8.
    以下是我對許先生下一步要證明我們公司版材是否有問題的
    建議：A.由我公司提供專業檢測過程給許先生之道，以便許
    先生在找公正第三方檢測時，減少摸索程序B.檢測板材，許
    先生務必拿您懷疑板材試驗，以免數據失真。C.請許先生移
    駕到我公司（因為儀器在廠區），由我公司專業人員為您解
    說。D.若因遠距因素，許先生不克前來，也可以請您信任家
    屬（如：您妹妹），以錄影方式，播放給您參考。最後，還
    是再強調一次：不論原因為何，我公司絕對願意與許先生共
    同處理這事。A.證明錯誤是我公司，我們願意從新給一批板
    材，且0元計費。B.不是我公司錯，我們也願意基於解決客
    戶困擾立場，重新給一批我公司賠錢價格（30元/呎），如
    之前陳諾，若未來持續交易，我公司將退還30元/呎的款項
    。另外，有關您陳述，我同仁跟您說出不專業且卸責的話，
    我代表公司向您道歉，當初因為許先生事情急迫，我們以路
    程考慮派人，確實我公司一大錯誤，再次向您表達歉意。」
    （該通話內容擷圖畫面照片影本）
五、兩造於109年11月30日言詞辯論期日，達成如下之合意：「
    一、同意將108年06月13日所購買之第三批系爭浪板送「美
    商通用檢驗科技股份有限公司臺灣分公司」鑑定，同意只送
    一次鑑定，兩造均應受該鑑定結果之拘束。㈠系爭浪板不符
    合下開第四項之鑑定標準品質時，則被告願取回該批系爭浪
    板，並返還價金1,687,784元。㈡系爭浪板符合上開品質時，
    則原告應撤回起訴。…三、送鑑定之系爭浪板規格及採樣：
    兩造同意：由法官在該浪板置放現場（即原告的住址：臺東
    市○○路○段000巷00弄00○0號）會同兩造，而由美商通用公司
    就：尚未使用之第三批系爭浪板，其規格36.07尺三片（該
    浪板不能直接與地面水泥接觸，且不能接觸化學藥品）就鑑
    定需要之規格，進行裁剪相當尺寸之採樣。四、送鑑定之標
    準：以最接近原告在108年06月13日購買系爭浪板出產時之
    狀態（P14系爭浪板保證期限為5年，並請鑑定公司斟酌系爭
    浪板出賣後，每年應有的折舊狀態），其①透明度、②拉力、
    ③剪力、④耐撞擊力，是否符合：CNS11335－K3073之檢驗標準
    。」（第208頁：筆錄）。
六、兩造會同法官於110年01月26日在系爭浪板現場，就系爭浪
  　板進行履勘及採樣經過（第250頁至第258頁：勘驗筆錄、勘
　　驗圖及現場照片）：
  ㈠標號A之鑑定樣本：
    原告提出：屬於108年06月13日所購買之系爭浪板中，未經
    使用過之僅存浪板，而原已採樣包裝準備送第二家鑑定公司
    「財團法人塑膠工業技術發展中心」之鑑定樣本（嗣該公司
    基於公平公正公開考量，於109年06月22日函覆停止委測鑑
    定，第157頁該覆函）。經法官令當場拆封該包裝，取出該
    採樣之樣本。並經兩造同意：以該樣本作為本件鑑定之樣本
    ，並編號為A樣本，交由美商通用公司包裝封存帶回鑑定。
  ㈡編號B參考樣本：
    原告於108年06月13日購買之系爭浪板，於隔日到貨後，即
    當場吊到種植場之屋頂鋪設（未落地）。兩造同意：另對前
    揭已鋪設之浪板進行取樣，併同為鑑定，但該鑑定之數據，
    只能作為被告內部之參考，「不得作為本件訴訟鑑定之依據
    」，並經採樣後，另編號為B樣本，交由美商通用公司包裝
    封存併同帶回參考鑑定。
七、美商通用公司就前揭採樣之A、B樣本，於110年01月26日至0
    3月02日進行試驗後，於110年03月03日就A、B樣本出具試驗
    報告（第268頁至第271頁：系爭試驗報告）。
    依卷附第272頁至第273頁:聚碳酸酯塑膠板（即同系爭浪板
    ）總號11335、類號K3073之中華民國國家標準CNS檢驗標準
    （下稱CNS標準），其：①抗拉降伏強度（即拉力、剪力）：
    縱、橫向之標準為551kgf/c㎡以上。②落垂衝擊強度（即耐撞
    擊力）：須無深達背面之裂痕。③全光線透過率：板厚0.5㎜
    以上，2.0㎜以下（系爭浪板厚度為1.82㎜），其標準為85％以
    上。
八、本件適用之相關法條：民法：
   ①第373條「買賣標的物之利益及危險，自交付時起，均由買
　　 受人承受負擔，但契約另有訂定者，不在此限。」。
   ②第354條「（第1項）物之出賣人對於買受人，應擔保其物依
     第373條之規定危險移轉於買受人時無滅失或減少其價值之
     瑕疵，亦無滅失或減少其通常效用或契約預定效用之瑕疵
     。但減少之程度，無關重要者，不得視為瑕疵。（第2項）
     出賣人並應擔保其物於危險移轉時，具有其所保證之品質
     。」。
   ③第359條「買賣因物有瑕疵，而出賣人依前五條之規定，應
     負擔保之責者，買受人得解除其契約或請求減少其價金。
     但依情形，解除契約顯失公平者，買受人僅得請求減少價
     金。」。
   ④第259條第1款、第2款「契約解除時，當事人雙方回復原狀
     之義務，除法律另有規定或契約另有訂定外，依左列之規
     定：一、由他方所受領之給付物，應返還之。二、受領之
     給付為金錢者，應附加自受領時起之利息償還之。」。
   ⑤第227條「（第1項）因可歸責於債務人之事由，致為不完全
     給付者，債權人得依關於給付遲延或給付不能之規定行使
     其權利。（第2項）因不完全給付而生前項以外之損害者，
     債權人並得請求賠償。」。
九、原告起訴狀繕本於108年11月15日送達被告（第43頁：送達
　　證書回證）。
十、兩造對：對本院卷內之資料、函文等證據資料，經本院提示
    後，對該等證據資料之形式真正，均不爭執（均同意有證據
    能力），但其實質之證明力，由本院逕為認定。本件證據資
    料既已充足，無庸再傳訊證人或調查其他證據，由本院依卷
    內證據資料而為判斷。
肆、本件經兩造同意行集中審理，並整理及協議簡化限縮爭點為
　　（第321頁：筆錄）：除兩造不爭執之部分外，
一、系爭浪板有無「材質不良」，而不具第354條第1項通常效用
    之瑕疵，使原告得據為解除契約後請求返還價金之理由？
二、被告未在系爭品質保證書背面，未併印刷系爭「施工參考規
    範」，對原告逕為施工所造成損害，是否屬可歸責於被告依
    民法第227條不完全給付之事由？原告據為請求同上開價金
    、利息之損害，有無理由？
伍、得心證之理由：
一、原告依之前相同施工方法，以直攻螺絲施工系爭浪板，發生
    系爭浪板破裂，而認為系爭浪板「材質不良」，併據為解除
    契約後請求返還價金，為無理由：
  ㈠原告以直攻螺絲施工系爭浪板，而發生系爭浪板破裂之節，
    則涉及系爭浪板之板材強度（即①拉力、②剪力、③耐撞擊
    力）是否符合通常之標準（透明度之部分後論）。經兩造於
    109年11月30日在本院言詞辯論期日同意：由鑑定人美商通
    用公司派員至系爭浪板現場採樣後、就上開項目進行鑑定
    （見兩造不爭執事項第五點）：
  ⑴經鑑定人就系爭浪板A樣本（即原告於08年06月13日購買後，
    未使用而留存之部分，於110年01月26日履勘時，已罹18個
    月）所採樣本，見兩造不爭執事項第六點㈠），依「聚碳酸
    酯塑膠板」（系爭浪板為此種類範圍）總號11335、類號K30
    73之中華民國國家標準CNS11335（1995）檢驗標準（下稱CN
    S檢驗標準）進行試驗後，得出試驗項目：①抗拉降伏強度（
    即同拉力、剪力）：縱向為671kgf/c㎡、橫向為671kgf/c㎡（
    第273頁：CNS標準：縱橫向標準均需為551kgf/c㎡以上）。②
    落垂衝擊強度（即同耐撞擊力）：以試片1、2經縱、橫向試
    驗後，「目視觀察試驗後樣品，外觀無深達背面之裂痕」（
    第273頁：CNS標準為「需須深達背面之裂痕」）（見第268
    頁至第269頁：A樣本試驗報告）。顯見系爭浪板之強度，均
    符合CNS之標準。
  ⑵縱以B樣本（即原告於108年06月14日鋪設在屋頂，迄110年01
    月26日履勘採樣部分，經使用期間已達18個月，見兩造不爭
    執事項第六點㈡），經試驗後，得出：①抗拉降伏強度（即同
    拉力、剪力）：縱向為683kgf/c㎡、橫向為684kgf/c㎡（CNS
    標準：縱橫向標準均需為551kgf/c㎡以上）。②落垂衝擊強度
    （即同耐撞擊力）：試片1、2縱、橫向試驗後，「目視觀察
    試驗後樣品外觀無深達背面之裂痕」（CNS標準為「需須深
    達背面之裂痕」），亦均符合CNS標準。故縱已使用18個月
    後之系爭浪板，其強度亦符合CNS標準。
　⑶據上，系爭浪板應無原告所指：因強度不足之材質瑕疵，應
    為明確。
  ㈡A樣本全光線透過率（即透明度）雖為84.2％（CNS標準
    85％），但考量該透明度未達減少通常效用之程度，且無關
    系爭浪板之強度，不得視為瑕疵：
    按①「物之出賣人對於買受人，應擔保其物依第373條之規
    定危險移轉於買受人時…無滅失或減少其通常效用或契約預
    定效用之瑕疵。但減少之程度，無關重要者，不得視為瑕
    疵。」（民法第354條第1項）。②「按當事人主張有利於己
    之事實者，就其事實有舉證之責任。買受人主張買賣標的物
    有瑕疵，出賣人應負瑕疵擔保或不完全給付之損害賠償責任
    者，應由買受人就瑕疵之事實負舉證責任。」（最高法院10
    6年台上字第194號民事判決意旨）。經查：
　⑴以系爭浪板A樣本進行「全光線透過率」（即透明度，試片厚
    度1.82㎜）項目試驗，其測得數值為84.2％，與「板厚為0.5㎜
    以上，2.0㎜以下」區間，其CNS標準為85％以上，彼此間僅有
    百分之0.8些微差距，其減少通常效用之程度尚屬輕微，應
    不致對原告造成有無法或難以使用之程度。
　⑵縱以「板厚為0.5㎜以上，2.0㎜以下」區間標準，但系爭浪板
    若採取通常固定資產耐用年數以2年（24個月）計算之標準
    ，則考量因其存放條件、時間經過等因素，每個月之折舊或
    自然耗損粗略以0.4％計算（計算方式：100％／24個月＝0.0041
    6），則系爭浪板還原18個月前之數據，①未使用之樣本A，
    其數值應為90.26｛計算方式：測得數據84.2（第269頁）×（
    1×＋每個月自然耗損率0.004×18個月）｝；②已鋪設在屋頂、
    經風吹日曬雨淋18個月之樣本B，其數值應為87.58｛計算方
    式：測得數據81.7（第271頁）×（1×＋每個月自然耗損率0.0
    04×18個月）｝，亦均大於各該A、B樣本之85以上之CNS標準
    。
　⑶至於，原告主張系爭浪板係因：拉降伏強度（即同拉力、剪
    力）、落垂衝擊強度（即同耐撞擊力）等造成「材質不良」
    ，以致以直攻螺絲施工系爭浪板，發生系爭浪板破裂之節，
    其所爭執者應係「板材強度」不合標準之問題。而系爭浪板
    透明度，應係使用系爭浪板鋪設在種植園區之屋頂（參第25
    7頁現場照片），著重在利用透明度採光之強弱，以促進或
    調節植物之生長，應核與：原告前揭主張系爭浪板之強度不
    足，不利直攻螺絲施工且造成破裂等節，並無關係。況原告
    亦未敘明或舉證：系爭浪板因透明度不足之瑕疵，對其造成
    其有何不能、或難以使用或損害之情。故本院認為：縱認透
    明度有減少，但其減少之程度，核與通常之效用無關重要，
    不得視為瑕疵。
  ㈢據上，系爭浪板之抗拉降伏強度（即同拉力、剪力）、落垂
    衝擊強度（即同耐撞擊力）等強度，符合CNS標準，應無瑕
    疵。另透明度部分，雖與CNS標準85有些為差距，但考量板
    厚度容許誤差比率、自然耗損之程度，及與原告施工板材破
    裂無關等情，縱認透明度有減少，但其減少之程度，核與通
    常之效用無關重要者，不得視為瑕疵。據上，原告不得據以
    主張解除系爭契約，請求返還價金。
二、原告未詢明及依據爭施工參考規範，因逕為施工所致損害，
    屬可歸責於原告之事由，不得據為解除系爭契約之理由：
    按①「因可歸責於債務人之事由，致為不完全給付者，債權
    人得依關於給付遲延或給付不能之規定行使其權利。」（民
    法第227條第1項）。②「物之瑕疵擔保責任與不完全給付之
    債務不履行責任，其法律性質、構成要件及規範功能各不相
    同。因物之瑕疵而解除契約，與因不完全給付而解除契約，
    兩者有別。…後者則須有『可歸責於出賣人之事由』始可解
    除契約…。」（最高法院94年度台上字第2352號判決意旨）
    。③「…雖債權人於受領給付後，以債務人給付不完全為由，
    請求債務人損害賠償，關於給付不完全之點，應轉由債權人
    負舉證責任。」（最高法院77年度台上字第1989號判決意旨
    ）。④「當事人主張有利於己之事實者，就其事實有舉證之
    責任。」，民事訴訟法第277條本文定有明文。又「民事訴
    訟如係由原告主張權利者，應先由原告負舉證之責，若原告
    先不能舉證，以證實自己主張之事實為真實，則被告就其抗
    辯事實即令不能舉證，或其所舉證據尚有疵累，亦應駁回原
    告之請求。」（最高法院著有17年臺上字第917號判例意旨
    參照）。經查：
  ㈠①依卷附第14頁系爭品質保證書內載「一、本公司生產PC製
    品，品質保證優良，經銷商5年內破損保證換新（『不包括
    按裝』及搬運）。二、本保證書『不適用』下列幾項情形：
    1.不按施工方法施工，造成破板。例：利用拉釘或『自攻螺
    絲不予留膨脹空間』容易龜裂。...5.請參照背面『施工參
    考規範』。..」（該影本，見兩造不爭執事項第二點）。②
    被告確有：系爭浪板之系爭施工參考規範（第56頁被證四）
    ，且其之參考步驟為：①鑽孔、②上螺絲、③上矽力康，應保
    留螺絲膨脹空間以避免龜裂（第52頁被證三：施工參考照片
    ）（另參第71頁：筆錄內載）。據上，原告以直攻螺絲施工
    於系爭浪板，有關其施工之步驟，及須預留適當膨脹空間等
    ，自應依照系爭施工規範所載。
  ㈡依原告所購買系爭浪板23,771.6尺數量之巨、鋪設在相當高
    度種植園區屋頂面積之廣，則以直攻螺絲施工進行同一方式
    之工法，理應依照系爭施工參考規範，據為施作，以避免造
    成不當施工之損害。①雖系爭品質保證書正本背面，未併印
    刷系爭施工參考規範（參第71頁、第77頁：言辯筆錄內載）
    ，惟系爭品質保證書之正面，既已印有「請參照背面施工參
    考規範」等語，則原告應當知悉：應依該規範之指示方式施
    工。且被告既確有系爭施工規範（第56頁被證四），則原告
    在施工前，即應為請求被告交付系爭施工規範及詢問不明之
    事項後，始得據以施工，而非逕自施工，應為昭然。②惟原
    告未索取系爭施工規範、復未先為詢問之情形下，即逕以自
    己之方式施工，即以直攻螺絲施工於系爭浪板上，致生系爭
    浪板破裂之損害，顯係屬可歸責於原告之事由所致。且系爭
    浪板發生破裂之損害，其發生原因，尚難逕認與被告未一併
    在系爭品質保證書背面併附系爭施工參考範例，有相當因果
    關係，亦尚難逕認被告：對原告施工之法所造成之損害，應
    負不完全給付之責任。據上，被告依民法第227條第1項之事
    由，請求被告給付同上開價金、利息之損害，為無理由。
三、綜上所述，原告依①民法第359條本文解除契約後，依第259
    條第1款、第2款解除契約後返還價金、利息；②民法第227
    條不完全給付，所造成原告受有同上開價金、利息之損害之
    法律關係，競合請求：如其聲明所示，為無理由，不應准
    許。
四、本件事證已臻明確，兩造其餘之攻擊防禦方法及所提證據，
    對判決結果不生影響，爰不一一論列，併此敘明。
陸、據上論結，本件原告之訴為無理由，依民事訴訟法第78條、
      第87條第1項之規定，判決如主文第1項所示。
柒、訴訟費用額之部分，依後附計算書確定如主文第2項項所
　　示。
中　　華　　民　　國　　110 　年　　7 　　月　　23　　日
                  民事第一庭  法  官  陳兆翔
以上正本，係照原本作成。
如對本判決上訴，須於判決送達後20日內，向本院提出上訴狀。
如委任律師提起上訴者，應一併繳納上訴審裁判費。
中　　華　　民　　國　　110 　年　　7 　　月　　23　　日
                              書記官　李彥勲
計算書：
項        目    金　額（新臺幣）
第一審裁判費　 17,731元（第06頁：裁判費收據）
鑑定費用       28,140元（即17,745元＋10,395元）（第240
                頁、第267頁、第282頁、第284頁：匯款單、
　　　　　　　　統一發票影本影本）【均由原告先預支】